【裁判字號】    99,交上易,17
【裁判日期】    990323
【裁判案由】    業務過失傷害
【裁判全文】
臺灣高等法院高雄分院刑事判決        99年度交上易字第17號
上  訴  人  臺灣高雄地方法院檢察署檢察官
上  訴  人
即  被  告  乙○○
輔  佐  人  王志成
上列上訴人因被告業務過失傷害案件，不服臺灣高雄地方法院98
年度審交易字第818 號中華民國98年12月17日第一審判決（起訴
案號：臺灣高雄地方法院檢察署98年度調偵字第765 號），提起
上訴，本院判決如下：
    主  文
原判決撤銷。
乙○○犯業務過失傷害罪，處有期徒刑月，如易科罰金，以新
臺幣壹仟元折算壹日。
    事  實
一、乙○○於平日駕駛拖吊車，係以駕駛為業務，為從事業務之
    人。其於民國97年12月5 日16時20分許，駕駛車牌號碼373-
    RA號自用大貨車（起訴書誤繕為「自用大客車」），行經國
    道一號北上364 公里處，本應注意車輛行駛時，駕駛人應注
    意車前狀況並隨時採取必要之安全措施，且在同一車道行駛
    時，後車與前車之間應保持隨時可以煞停之距離，而當時天
    候晴、日間自然光線、路面乾燥無缺陷無障礙物、視距良好
    ，並無不能注意之情事，竟疏未注意車前狀況及與前車保持
    安全距離，適有黃博裕駕駛車牌號碼YQ-7121 號自小貨車及
    甲○○駕駛車牌號碼Q3-3063 號自小客車，亦同向行駛在乙
    ○○前方，乙○○因閃避不及，致其駕駛之自用大貨車碰撞
    黃博裕之自小貨車，再追撞前方甲○○之自小客車，造成黃
    博裕因此受有胸壁挫傷之傷害，甲○○受有頸部挫傷及腰椎
    扭傷等傷害，乙○○於肇事後，於有偵查犯罪權限之公務員
    知悉犯行前，即向到場處理員警坦承肇事而自願接受裁判。
二、案經黃博裕及甲○○訴由臺灣高雄地方法院檢察署檢察官偵
    查起訴。
    理  由
一、本件上訴人即被告乙○○所犯係死刑、無期徒刑、最輕本刑
    為3 年以上有期徒刑以外之罪，已經被告就被訴事實為有罪
    之陳述，經本院聽取當事人之意見後，依刑事訴訟法第273
    條之1 第1 項之規定，裁定進行簡式審判程序。本件卷內之
    人證、書證等證據，依同法第273 條之2 規定，不受第159
    條第1 項關於傳聞法則規定之限制，依法均有證據能力。
二、上開犯罪事實，業據上訴人即被告乙○○於原審、本院均已
    坦承認罪，核與告訴人即證人黃博裕、甲○○各於偵查中具
    結指證情節相符，復有道路交通事故現場圖、國道公路警察
    局道路交通事故當事人登記聯單（見896 號他卷第3 、4 頁
    ）、道路交通事故調查報告表（一）、（二）、國道公路警
    察局道路交通事故談話紀錄表（受詢問人：乙○○）、國道
    公路警察局道路交通事故談話紀錄表（受詢問人：黃博裕）
    、國道公路警察局道路交通事故談話紀錄表（受詢問人：甲
    ○○）、事故現場照片（以上書證附於896 號他卷第11-25
    頁）、被告任職於「惠鋒汽車拖吊有限公司」之名片（見76
    5 號調偵卷第15頁）、告訴人黃博裕、甲○○之診斷證明書
    （見896 號他卷第5 、6 頁）在卷可稽。本件事證明確，被
    告上開業務過失傷害犯行，堪以認定。
三、查被告乙○○平日駕駛拖吊車，係以駕駛為業務，業據被告
    供承明確，且有被告所提供之上開卷附「惠鋒汽車拖吊有限
    公司」之名片可參，是被告為從事駕駛業務之人甚明。核被
    告所為上情，係犯刑法第284 條第2 項前段之業務過失傷害
    罪。又被告以一傷害行為同時造成告訴人黃博裕、甲○○等
    2 人受有傷害，乃一行為觸犯數相同罪名，為想像競合犯，
    應依刑法第55條規定論以情節較重之一罪。另被告犯罪後，
    於有偵查犯罪權限之公務員知悉犯行前，即向到場處理之員
    警坦承肇事而自願接受裁判之事實，業經本院分向內政部警
    政署國道公路警察局第五警察隊、高雄市政府警察局、高雄
    縣政府警察局等機關查明屬實，有內政部警政署國道公路警
    察局第五警察隊、99年2 月2 日公警五交字第0990500733號
    函附職務報告書、無線電通信聯絡紀錄表（見本院卷第23-2
    5 頁），高雄市政府警察局99年2 月6 日高市警勤字第0990
    006863函附勤務中指揮中心受理110 報案紀錄單（見本院卷
    第40-42 頁），高雄縣政府警察局99年2 月4 日高縣警勤字
    第0990071949號函（見本院卷第44頁）在卷足佐，顯徵被告
    確係對於未經發覺之犯罪自首而接受裁判，爰依刑法第62條
    前段規定減輕其刑。
四、原審據以論處被告乙○○罪刑，固非無見；惟查：
(一)、被告犯罪所駕駛之車牌號碼373-RA號車輛，係屬「自用大貨
    車」，此有道路交通事故調查報告表（二）第26、27欄內記
    載可證（見896 號他卷第13頁），原判決誤認為「自用大客
    車」，即有與卷證資料不符之處。
(二)、被告犯罪合於刑法自首規定之依據，應係本院函查之上開報
    案資料，原判決所據之「國道公路警察局道路交通事故談話
    紀錄表（受詢問人：乙○○）」（見896 號他卷第14頁）關
    於「肇事後如何處置？報案經過？」等問、答內容，無從憑
    以判定被告是否合於自首，原判決此部分論據，自有未洽。
五、被告乙○○提起上訴，認其犯後業已盡力與告訴人協調賠償
    金額，但因故仍未達成和解，原審量刑過重云云，及原審公
    訴人循告訴人甲○○請求提起上訴，認被告不符自首要件而
    原審量刑過輕等語，各指摘原判決不當，雖均無理由；惟原
    判決既有上述可議之處，自應由本院將原判決撤銷改判。審
    酌被告疏未注意車前狀況及與前車保持安全距離，因而肇事
    導致告訴人2 人受有前揭傷害之犯罪危害程度，且迄今未與
    告訴人2 人達成和解，並念被告尚無前科紀錄（參臺灣高等
    法院被告前案紀錄表，見本院卷第16頁）之素行，並斟酌被
    告犯後坦承犯行之態度及其他犯罪情節等一切情狀，仍同於
    原審之量刑而處如主文所示之刑及諭知易科罰金之折算標準
    。
據上論結，依刑事訴訟法第369 條第1 項前段、第364 條、第29
9 條第1 項前段，刑法第284 條第2 項前段、第55條、第62條前
段、第41條第1 項前段，刑法施行法第1 條之1 ，判決如主文。
本案經檢察官許美女到庭執行職務。
中    華    民    國    99    年    3      月   23    日
                  刑事第三庭    審判長法  官  莊崑山
                                      法  官  唐照明
                                      法  官  張意聰
以上正本證明與原本無異。
本判決不得上訴。
中    華    民    國    99    年    3     月    23    日
                                      書記官  陳金卿
附錄本件判決論罪科刑法條：
刑法第284條第2項
從事業務之人，因業務上之過失傷害人者，處1 年以下有期徒刑
、拘役或1 千元以下罰金，致重傷者，處3 年以下有期徒刑、拘
役或2 千元以下罰金。

司法院資訊處製作；財團法人民間司法改革基金會備份。
